【裁判字號】    92,交易,139
【裁判日期】    920416
【裁判案由】    公共危險等
【裁判全文】
臺灣臺中地方法院刑事判決                      九十二年度交易字第一三九號
    公  訴  人  臺灣臺中地方法院檢察署檢察官
    被      告  甲○○
右列被告因竊盜等案件經檢察官提起公訴（九十二年度偵字第一０九０號）本院判決
如左：
    主      文
甲○○服用酒類，不能安全駕駛動力交通工具而駕駛，累犯，處有期徒刑參月，如易
科罰金，以參佰元折算壹日。又竊盜，累犯，處有期徒刑參月，如易科罰金，以參佰
元折算壹日。應執行有期徒刑伍月，如易科罰金，以參佰元折算壹日。
    事      實
一、甲○○有多次前科，最近一次因違反麻醉藥品管理條例案件於民國八十七年間經
    法院五月確定，接續前案執行，於九十年五月二十二日假釋，於九十一年十一月
    十一日縮刑期滿未經撤銷執行完畢。猶不知悔改，先於九十一年十二月間，以不
    詳方法取得乙○○（與甲○○為小學同學）所有車牌號碼ＭＮ－０六０一號自用
    小客車之鑰匙一支後。於同年十二月二十九日二十時許，甲○○在台中縣沙鹿鎮
    ○○路安樂巷五號其住處附近小吃店飲用啤酒及私釀之酒類，致無法安全駕駛動
    力交通工具。再於同日二十二時許，以該竊得之汽車鑰匙在乙○○住處前，竊取
    該車牌號碼ＭＮ－０六０一號之自用小客車，並駕駛該車沿清水鎮○○路（即省
    道臺十乙線）往清水鎮方向行駛，於翌日（三十日）凌晨零時二十七分許，行經
    中清路（臺十乙線）一點五公里處，因失控導致車輛翻覆，甲○○因而受傷，經
    送醫急救抽血檢驗其血液中酒精濃度為零點一九六Ｇ％（經換算為呼氣濃度為每
    公升零點九八毫克）。經警前往處理始知上情，並扣得前開竊得之汽車鑰匙一支
    （已發還乙○○）。
    理      由
一、訊據被告甲○○固不諱言酒後駕車之犯罪事實，並有光田醫院出具之生化檢驗報
    告單、台中縣警察局道路交通事故調查表等附卷足參，應認屬實。然被告矢口否
    認竊盜犯行，辯稱：是伊向乙○○借用該車，經其同意並交付汽車鑰匙，可能是
    伊酒後駕車肇事所以乙○○才不承認云云。惟查，右揭竊盜之犯罪事實，業據被
    害人乙○○於警訊時指述：九十一年十月中旬，伊住處遭竊，該汽車鑰匙可能被
    偷走未借車給被告等情甚詳，而經本署以證人身分傳訊乙○○到庭並告知偽證罪
    之刑責後，其仍具結證稱上情，並補充：這二個月來，伊都是以電源線相接之方
    式發動車輛，十二月二十九日車子被偷時伊尚在睡覺所以未及報警，伊並未將車
    借予被告使用，而被告事發後曾允諾要賠償損失，但亦尚未解決等情明確；若該
    車真係乙○○借予使用，亦無須僅以被告酒後駕車而斷然否認其間有借貸關係之
    必要；況該二人比鄰而居且為小學同學關係，此據二人所不否認，乙○○當無設
    詞攀誣之理。綜上所述，被告所辯，顯係避重就輕之詞，委無足採。此外，尚有
    贓物領據一紙在卷足稽。事證明確，被告犯行堪予認定。
二、核被告所為、係犯刑法第一百八十五條之三之公共危險及第三百二十條第一項之
    竊盜罪。而其所犯二罪間，犯意各別、行為互殊，應分論併罰。被告以竊取之鑰
    匙來竊車，係接續犯，不生連續犯問題，附此明。另其因違反麻醉藥品管理條
    例案件於八十七年間經法院五月確定，接續前案執行，於九十年五月二十二日假
    釋，於九十一年十一月十一日縮刑期滿未經撤銷執行完畢，有本署刑案資料查註
    紀錄表在卷足稽，其於有期徒刑執行完畢後五年內再犯本件有期徒刑以上之罪，
    為累犯，依刑法第四十七條規定各加重其刑。爰審酌被告酒醉駕車，不顧公眾安
    全，所生危害及犯後態度等一切情狀，分別量處如主文所示之刑，並諭知易科罰
    金之折算標準及定其應執行刑及易科罰金之折算標準。
據上論斷，應依刑事訴訟法第二百九十九條第一項前段、刑法第一百八十五條之三、
第三百二十條第一項、第四十七條、第四十一條第一項前段、第五十一條第五款、罰
金罰鍰提高標準條例第一條前段、第二條，判決如主文。
中    華    民    國      九十二     年      四        月      十六     日
                                   臺灣臺中地方法院交通法庭
                                        法  官  郭  德  進
右正本證明與原本無異。
如不服本判決，應於判決送達後十日內向本院提出上訴狀( 應附繕本 )，上訴於臺灣
高等法院臺中分院。
                                        書記官
中    華    民    國      九十二     年      四        月      廿一     日
刑法第一百八十五條之三：
服用毒品、麻醉藥品、酒類或其他相類之物，不能安全駕駛動力交通工具
而駕駛者，處一年以下有期徒刑、拘役或三萬元以下罰金。
刑法第三百二十條第一項：
意圖為自己或第三人不法之所有，而竊取他人之動產者，為竊盜罪，處五年以下有期
徒刑、拘役或五百元以下罰金。
                                                                        Ａ


司法院資訊處製作；財團法人民間司法改革基金會備份。
